臺灣桃園地方法院刑事判決　　　　　　　94年度易字第1012號
公　訴　人　台灣桃園地方法院檢察署檢察官
被　　　告　丁○○
　　　　　　乙○○
　　　　　　戊○○
　　　　　　丙○○
　　　　　　己○○
上列被告因傷害等案件，經檢察官提起公訴（94年度偵字第1119
5 號），經本院裁定改依簡式審判程序，判決如下︰
    主  文
丁○○、乙○○、戊○○、丙○○、己○○共同傷害人之身體，
各處有期徒刑肆月，如易科罰金，均以佰元折算壹日。
    事  實
一、丁○○因甲○○多年前向其父親借款新台幣（下同）35萬元
    至今未還，為向甲○○催討該筆債務，遂與其姪子乙○○、
    戊○○、丙○○、己○○等人，於民國94年3 月6 日下午5
    時許，共同前往甲○○位於桃園縣蘆竹鄉○○路○ 段580 巷
    31號住處，要求甲○○償還借款，惟甲○○表示無能力還款
    且該筆債務與其無關，詎丁○○、乙○○、戊○○、丙○○
    、己○○等人因而心生不滿，為達索債之目的，竟基於毀損
    及傷害之犯意聯絡，由乙○○先持甲○○上開住處之高爾夫
    球桿敲毀甲○○前開住處大門及窗戶玻璃各1 扇，足以生損
    害於甲○○。繼而己○○、戊○○、丙○○、乙○○等人復
    徒手毆打甲○○身體各處，丁○○並徒手毆打甲○○後腦勺
    ，致甲○○受有背挫傷、頭部外傷、腹部鈍傷等傷害。丁○○等人再向甲○○表示須簽發本票擔保債務，由於甲○○仍
    不同意，丁○○等人明知甲○○雖有清償債務之義務但法律
    上並無簽立本票之義務，復又基於以強暴方式使人行無義務
    之事之犯意聯絡，由戊○○取出其等事先備妥之本票3 紙，
    並自行在本票上分別書寫票面金額為10萬元、10萬元及15萬
    元，由戊○○、丙○○抓住甲○○左手，己○○、乙○○強
    拉甲○○之右手在上開3 紙本票發票人欄處按捺指印，以此
    強暴方式強使甲○○簽發前開3 紙本票，作為償還欠款之擔
    保，而行無義務之事，乙○○復接續強取甲○○皮包內之身
    分證，而妨害甲○○行使權利。迨丁○○、乙○○、戊○○
    、丙○○、己○○等人取得甲○○之身分證及本票後始行離
    去。
二、案經被害人甲○○訴由桃園縣政府警察局大園分局報告臺灣
    桃園地方法院檢察署檢察官偵查起訴。
    理  由
一、按刑事訴訟法第273 條之1 規定除被告所犯為死刑、無期徒
    刑、最輕本刑為三年以上有期徒刑之罪、或高等法院管轄第
    一審案件者外，於審判期日前之程序進行中，被告先就被訴
    事實為有罪之陳述時，審判長得告知被告簡式審判程序之旨
    ，並聽取當事人、代理人、辯護人及輔佐人之意見後，裁定
    進行簡式審判程序。經查，本件被告丁○○、乙○○、戊○○、丙○○、己○○被訴傷害等一案，為前開不得進行簡式
    審判程序以外之案件，且上開被告均於本院行準備程序時就
    訴事實為有罪之陳述，本院告知被告簡式審判程序之旨，並
    聽取被告之意見後，爰依前開刑事訴訟法第273 條之1 之規
    定，當庭裁定改依簡式審判程序審判之，合先敘明。
二、上揭犯行，業據被告丁○○、乙○○、戊○○、丙○○、己○○迭於警詢、偵查及於本院審理時均坦認不諱（見偵查卷
    第6 至19頁、第31至43頁、本院94年9 月9 日、11月25日準
    備程序筆錄、同年11月25日簡式審判筆錄），核與被害人甲○○於警詢及偵查中指證之情節相符（見偵查卷第21、22、
    36、37頁），復有敏盛綜合醫院診斷證明書1 份、現場照片
    4 幀在卷可佐，堪認被告等人自白與事實相符，胥值信實。
    事證明確，被告犯行已堪認定，應依法論科。
三、核被告丁○○、乙○○、戊○○、丙○○、己○○所為，均
    係犯刑法第354 條之毀損罪、同法第277 條第1 項之傷害罪
    、第304 條第1 項之強制罪。被告丁○○、乙○○、戊○○
    、丙○○、己○○就上開毀損、傷害、強制犯行間，互有犯
    意聯絡與行為分擔，均為共同正犯。被告等人利用接續之時
    間，妨害告訴人甲○○行無義務之事（即強使甲○○簽發本
    票）及妨害其行使權利（即強取甲○○身分證），係基於同
    一強制罪犯意下之2 個接續行為，在法律上仍應評價為一個
    行為，且持續侵害1 個法益，應屬單純一罪。被告丁○○、
    乙○○、戊○○、丙○○、己○○所犯上開3 罪，有方法結
    果之牽連關係，應從一重之傷害罪處斷。爰審酌被告丁○○
    、乙○○、戊○○、丙○○、己○○素行尚稱良好，有卷附
    台灣高等法院被告前案紀錄表可按，惟渠等不思循合法手段
    向告訴人催討債務，以傷害、毀損及強使人簽發本票等行為
    ，以達向告訴人甲○○索債之目的，行為至為不當，且至今
    尚未與甲○○達成民事和解賠償其損害，併衡之被告等人於
    案發後主動將本票及身分證返還甲○○（業據告訴人甲○○
    於偵查中證述在卷），所生實害尚非重大，及犯罪後均坦認
    犯行之態度等一切情狀，量處如主文所示之刑，並均諭知易
    科罰金之折算標準。至被告乙○○持以毀損甲○○住處大門
    及窗戶玻璃所用之高爾夫球桿，雖係供被告犯毀損罪所用之
    物，惟係甲○○所有，非屬被告等人所有，又其等強使甲○○簽署之本票3 紙，亦雖係被告等人因犯強制罪所得之物，
    惟渠等於案發後即將本票返還告訴人甲○○，已非屬被告等
    人所有，至所強制取得之甲○○身分證，本即屬甲○○所有
    ，以上之物均與刑法第38條第1 項第2 款、第3 款規定之沒
    收要件不合，又非違禁物，顯乏沒收之依據，自不得併為沒
    收之宣告，末此敘明。
據上論斷，應依刑事訴訟法第273 條之1 、第299 條第1 項前段
，刑法第28條、第277 條第1 項、第354 條、第304 條第1 項、
第55條、第41條第1 項前段，罰金罰鍰提高標準條例第1 條前段
、第2 條，判決如主文。
本案經檢察官徐則賢到庭執行職務。
中　　華　　民　　國　　94　　年　　12　　月　　9 　　日
                    刑事第七庭法  官  林惠霞
以上正本證明與原本無異。
如不服本判決，應於收受送達後10日內向本院提出上訴書狀。
                              書記官  陳恩如
中　　華　　民　　國　　94　　年　　12　　月　　9 　　日
附錄本案論罪科刑法條全文
刑法第277條第1項
傷害人之身體或健康者，處三年以下有期徒刑、拘役或一千元以
下罰金。
